---
title: "Atividade 3 - Projeto Integrador"
author: "Larissa Fernandes"
date: "18 de Abril de 2018"
output: html_document
---

```{r}
  
install.packages("readr")
install.packages("descr")
install.packages("dplyr")
library(readr)
library(descr)
library(dplyr)

```
#1)Mostre com um comando e usando um gráfico a distribuicao das idades dessa amostra de alunos que #fizeram ENADE em 2014.
#Comente o resultado.
```{r}
hist(enade14$nu_idade, col="blue", main = "Histograma -  idades dos candidatos do Enade")
```
## candidatos entre 20 até 25 anos são os que mais fazem Enade
## quanto mais velhos são os candidatos menor é a quantidade de participantes do Enade.

#2)Monte uma tabela exibindo as porcentagens e os valores absolutos das proporções de alunos por # #COR/RAÇA. O que descobrimos sobre isso?
```{r}
enade14$cor_raca <- enade14$qe_i2 

enade14$cor_raca[enade14$cor_raca == "a"] <- "Branco" 
enade14$cor_raca[enade14$cor_raca == "b"] <- "Negro" 
enade14$cor_raca[enade14$cor_raca == "c"] <- "Pardo" 
enade14$cor_raca[enade14$cor_raca == "d"] <- "Amarelo" 
enade14$cor_raca[enade14$cor_raca == "e"] <- "Indigena"

freq(enade14$cor_raca, plot=F)

```
# O menor número de alunos do enade é de cor/raça: Indigena e o maior é de cor/raça: Branco.

#3.Apresente a proporção de alunos casados e solteiros. Atenção, queremos apenas CASADOS e #SOLTEIROS.
# Exclua de sua análise os alunos que tiverem outro tipo de estado civil.
```{r}
enade14$est_civil1 <- enade14$qe_i1

library(descr)

enade14$est_civil1[enade14$est_civil1 == "a"]   <- "Solteiros"
enade14$est_civil1[enade14$est_civil1 == "b"]   <- "Casados"
enade14$est_civil1[enade14$est_civil1 == "c"]   <- NA 
enade14$est_civil1[enade14$est_civil1 == "d"]   <- NA 
enade14$est_civil1[enade14$est_civil1 == "e"]   <- NA 

freq(enade14$est_civil1, plot=F) 

```
#4) Apresente estatísticas descritivas sobre a nota geral dos alunos no Enade. Apresente também a informação em um gráfico. Qual é o gráfico mais adequado para a visualização desta variável? Por quê? Comente sobre a nota geral. Os alunos parecem ter, no geral, um bom desempenho ou um mal desempenho?
```{r}
enade14$nota_geral <- enade14$nt_ger

summary(enade14$nota_geral)

library(descr)

hist(enade14$nt_ger, col = "green", main = "Histograma da Nota geral dos alunos no Enade", xlab="Notas", ylab="Densidade",col.main="darkgray")
```
#Histograma - Fornece melhor entendimento dos resultados da nota geral com a dimensão de alunos.
#Em geral os alunos têm o desempenho fraco, poucos alunos que tiraram notas acima de 600.

#5)Crie uma variável binária chamada PUBLICA. Nessa variável, você deve marcar 1 se a universidade em que o aluno estudou foi pública e 0 se foi privada. ATENÇÃO: existe uma variável com a categoria administrativa da IES mas ela possui várias subclassificações. É preciso que você crie outra variável com as categorias corretas.

```{r}
enade14$PUBLICA <- enade14$co_catad

enade14$PUBLICA[enade14$PUBLICA  == 93]     =1 
enade14$PUBLICA[enade14$PUBLICA  == 116]    =1
enade14$PUBLICA[enade14$PUBLICA  == 118]    =0
enade14$PUBLICA[enade14$PUBLICA  == 121]    =0
enade14$PUBLICA[enade14$PUBLICA  == 10001]  =1
enade14$PUBLICA[enade14$PUBLICA  == 10002]  =1
enade14$PUBLICA[enade14$PUBLICA  == 10003]  =1
enade14$PUBLICA[enade14$PUBLICA  == 10004]  =0
enade14$PUBLICA[enade14$PUBLICA  == 10005]  =0
enade14$PUBLICA[enade14$PUBLICA  == 10006]  =0
enade14$PUBLICA[enade14$PUBLICA  == 10007]  =0
enade14$PUBLICA[enade14$PUBLICA  == 10008]  =0
enade14$PUBLICA[enade14$PUBLICA  == 10009]  =0

enade14$PUBLICA <- as.factor(enade14$PUBLICA)
#levels(enade14$PUBLICA) <- c("Privada","Pública")

freq(enade14$PUBLICA, plot = F)
```
#6)Mostre a distribuição da renda para os alunos do ENADE 2014. Mostre também a distribuição de renda apenas para os alunos das escolas públicas e das escolas privadas.
```{r}
enade14$distri_renda <- enade14$qe_i8

enade14$distri_renda[enade14$distri_renda == "a"] = "a: até R$ 1.086,01"
enade14$distri_renda[enade14$distri_renda == "b"] = "b: R$ 1.086,01 a R$ 2.172,00"
enade14$distri_renda[enade14$distri_renda == "c"] = "c: R$ 2.172,01 a 3.258,00"
enade14$distri_renda[enade14$distri_renda == "d"] = "d: R$3.258,01 a R$ 4.344,00"
enade14$distri_renda[enade14$distri_renda == "e"] = "e: R$ 4.344,01 a R$ 7.240,00)"
enade14$distri_renda[enade14$distri_renda == "f"] = "f: R$  7.240,01 a R$ 21.729,00"
enade14$distri_renda[enade14$distri_renda == "g"] = "g: mais de R$ 21.720,01"

freq(enade14$distri_renda, plot = F) # Distribuição renda geral

freq(enade14[enade14$PUBLICA == 1,]$distri_renda, plot = F) # Distribuição renda Pública

freq(enade14[enade14$PUBLICA == 0,]$distri_renda, plot = F) #Distribuição renda Privada

```
#7)Mostre agora a nota geral dos alunos das faculdades públicas e dos alunos das faculdades #privadas. O que você acha desses dados?
```{r}
print(mean(enade14[enade14$PUBLICA == 1,]$nt_ger, na.rm = T)) # Nota geral das faculdades públicas
print(mean(enade14[enade14$PUBLICA == 0,]$nt_ger, na.rm = T)) # Nota geral das faculdades privadas

```
#Reforça que a nota dos alunos de faculdades públicas é 
#levemente maior que a dos alunos das faculdades privadas.



